臺灣高雄地方法院刑事判決　　　　　　　96年度訴字第2374號
公　訴　人　臺灣高雄地方法院檢察署檢察官
被　　　告　甲○○
　　　　　　　　　　（現於臺灣高雄監獄執行中）
上列被告因違反毒品危害防制條例案件，經檢察官提起公訴（96
年度毒偵字第3110號、第3119號、第3565號、第3621號、第3784
號、第4584號），被告就被訴事實為有罪之陳述，經本院合議庭
裁定由受命法官獨任進行簡式審判程序，本院判決如下：
    主  文
甲○○施用第一級毒品，處有期徒刑捌月，減為有期徒刑肆月，
如附表編號一所示扣案物沒收銷燬之；又施用第一級毒品，處有
期徒刑捌月，減為有期徒刑肆月，如附表編號二所示扣案物沒收
銷燬之；又施用第一級毒品，處有期徒刑捌月，減為有期徒刑肆
月，如附表編號三所示扣案物沒收；又施用第一級毒品，處有期
徒刑捌月，減為有期徒刑肆月，如附表編號四所示扣案物沒收銷
燬之；又施用第一級毒品，處有期徒刑捌月，減為有期徒刑肆月
，如附表編號五所示扣案物沒收銷燬之；又施用第一級毒品，處
有期徒刑捌月，如附表編號六所示扣案物沒收銷燬之；又施用第
二級毒品，處有期徒刑肆月，減為有期徒刑貳月；又施用第二級
毒品，處有期徒刑肆月，減為有期徒刑貳月；又施用第二級毒品
，處有期徒刑肆月，減為有期徒刑貳月。應執行有期徒刑貳年貳
月，如附表編號一、二、四至六所示扣案物，均沒收銷燬之，如
附表編號三所示扣案物沒收。
    事實及理由
一、犯罪事實：甲○○前於民國94年間因施用毒品案件，經送觀
    察、勒戒後，認有繼續施用毒品之傾向，再經本院以94年度
    毒聲字第1485號裁定令入戒治處所強制戒治，於95年1 月23
    日強制戒治執行完畢釋放。詎其仍不知戒除毒癮，明知海洛
    因及甲基安非他命為毒品危害防制條例第2 條第2 項所規定
    之第一、二級毒品，不得非法持有、施用，仍於前開強制戒
    治執行完畢釋放後5 年內，先後6 次基於施用第一級毒品海
    洛因及先後3 次基於施用第二級毒品甲基安非他命之犯意，
    分別為下列行為：
  (一)於96年3 月5 日14時許，在其高雄縣燕巢鄉尖山村和尚巷17
    0 號住處房間內，以將海洛因摻水注入注射針筒後施打於手
    臂之方式，施用海洛因1 次；另於96年3 月5 日16時30分為
    警採尿前回溯96小時內之某時許（不含警力拘束時間），在
    不詳地點，以不詳方式，施用甲基安非他命1 次。嗣於同日
    15時30分許，在高雄縣岡山鎮○○路485 巷內，因形跡可疑
    為警攔檢盤查，經其主動自右前褲袋內取出而扣得海洛因3
    小包（分別為檢驗前淨重0.112 公克、檢驗後淨重0.078 公
    克；檢驗前淨重0.102 公克、檢驗後淨重0.069 公克；檢驗
    前淨重0.045 公克、檢驗後淨重0.018 公克）而當場查獲，
    並經其同意採集尿液檢體送驗呈嗎啡及甲基安非他命陽性反
    應，始悉上情。
  (二)於96年3 月19日8 時30分許，在其高雄縣燕巢鄉尖山村和尚
    巷170 號住處房間內，以將海洛因摻水注入注射針筒後施打
    於手臂之方式，施用海洛因1 次；另於96年3 月19日10時50
    分為警採尿前回溯96小時內之某時許（不含警力拘束時間）
    ，在不詳地點，施用甲基安非他命1 次。嗣於同日9 時40分
    許，在高雄縣岡山鎮○○路345 巷底，因形跡可疑為警攔檢
    盤查，經其主動自左手取出而扣得海洛因2 小包（分別為檢
    驗前淨重0.060 公克、檢驗後淨重0.031 公克；檢驗前淨重
    0.123 公克、檢驗後淨重0.094 公克）而當場查獲，並經其
    同意採集尿液檢體送驗呈嗎啡及甲基安非他命陽性反應，始
    悉上情。
  (三)於96年3 月28日8 時許，在其高雄縣燕巢鄉尖山村和尚巷17
    0 號住處房間內，以將海洛因摻水注入注射針筒後施打於手
    臂之方式，施用海洛因1 次。嗣於同日14時40分許，在高雄
    縣岡山鎮○○路163 巷工寮前，因形跡可疑為警攔檢盤查，
    經其同意搜索，分別在其所騎乘車牌號碼ZYC-493 號輕機車
    置物箱內扣得安非他命玻璃吸食器2 個，在所居住工寮房間
    內扣得其所有供施用第一級毒品所用之注射針筒4 支、夾鏈
    袋4 個、塑膠鏟子1 支而當場查獲，並經其同意採集尿液檢
    體送驗呈嗎啡陽性反應，始悉上情。
  (四)於96年4 月1 日12時許，在其高雄縣燕巢鄉尖山村和尚巷17
    0 號住處房間內，以將海洛因摻水注入注射針筒後施打於手
    臂之方式，施用海洛因1 次。嗣於同日15時10分許，在高雄
    縣岡山鎮○○路旁，因形跡可疑為警攔檢盤查，經其主動自
    右手取出而扣得海洛因1 小包（檢驗前淨重0.044 公克、檢
    驗後淨重0.012 公克）而當場查獲，並經其同意採集尿液檢
    體送驗呈嗎啡陽性反應，始悉上情。
  (五)於96年4 月7 日12時許，在其高雄縣燕巢鄉尖山村和尚巷17
    0 號住處房間內，以將海洛因摻水注入注射針筒後施打於手
    臂之方式，施用海洛因1 次；另於96年4 月7 日17時35分為
    警採尿前回溯96小時內之某時許（不含警力拘束時間），在
    不詳地點，施用甲基安非他命1 次。嗣於同日17時許，在高
    雄縣岡山鎮○○路旁，因形跡可疑為警攔檢盤查，經其主動
    自右手取出而扣得海洛因1 小包（檢驗前淨重0.119 公克、
    檢驗後淨重0.089 公克）而當場查獲，並經其同意採集尿液
    檢體送驗呈嗎啡及甲基安非他命陽性反應，始悉上情。
  (六)於96年5 月3 日8 時許，在其高雄縣燕巢鄉尖山村和尚巷17
    0 號住處房間內，以將海洛因摻水注入注射針筒後施打於手
    臂之方式，施用海洛因1 次。嗣於同日14時30分許，在高雄
    縣岡山鎮○○路旁，因形跡可疑為警攔檢盤查，經其主動自
    右手取出而扣得海洛因1 小包（檢驗前淨重0.067 公克、檢
    驗後淨重0.030 公克）而當場查獲，並經其同意採集尿液檢
    體送驗呈嗎啡陽性反應，始悉上情。案經高雄縣政府警察局
    岡山分局報請臺灣高雄地方法院檢察署檢察官偵查起訴。
二、認定事實所憑之證據：
  (一)被告甲○○於本院審理時之自白（見本院卷第32、51頁）。
  (二)上開犯罪事實(一)部分：尿液採證檢驗對照表、台灣檢驗科技
    股份有限公司96年3 月28日KＺ000000000000號濫用藥物尿液
    檢驗報告各1 份（見警一卷第11頁、偵一卷第11頁）、扣押
    筆錄、扣押物品目錄表、高雄市立凱旋醫院96年3 月30日濫
    用藥物成品檢驗鑑定書各1 份、扣案毒品照片2 張（見警一
    卷第5 至7 頁、第12頁、偵一卷第24頁）。
  (三)上開犯罪事實(二)部分：尿液採證檢驗對照表、台灣檢驗科技
    股份有限公司96年3 月28日KＺ000000000000號濫用藥物尿液
    檢驗報告各1 份（見警二卷第16頁、偵三卷第7 頁）、扣押
    筆錄、扣押物品目錄表、高雄市立凱旋醫院96年4 月9 日濫
    用藥物成品檢驗鑑定書各1 份、扣案毒品照片2 張（見警二
    卷第10至12頁、第17頁，偵三卷第18頁）。
  (四)上開犯罪事實(三)部分：尿液採證檢驗對照表、台灣檢驗科技
    股份有限公司96年4 月14日KＺ000000000000號濫用藥物尿液
    檢驗報告各1 份（見警四卷第12頁、偵七卷第24頁）、扣押
    筆錄、扣押物品目錄表各1 份、扣押物品現場照片3 張（見
    警四卷第7 至10頁、第18頁）。
  (五)上開犯罪事實(四)部分：尿液採證檢驗對照表、台灣檢驗科技
    股份有限公司96年4 月14日KＺ000000000000號濫用藥物尿液
    檢驗報告各1 份（見警三卷第4 頁，偵五卷第10頁）、扣押
    筆錄、扣押物品目錄表、高雄市立凱旋醫院96年4 月16日濫
    用藥物成品檢驗鑑定書各1 份、扣案毒品照片2 張（見警三
    卷第5 頁、第9 、10、12頁，偵五卷第19頁）。
  (六)上開犯罪事實(五)部分：尿液採證檢驗對照表、台灣檢驗科技
    股份有限公司96年4 月18日KＺ000000000000號濫用藥物尿液
    檢驗報告各1 份（見警五卷第15頁、偵九卷第9 頁）、扣押
    筆錄、扣押物品目錄表、高雄市立凱旋醫院96年4 月16日濫
    用藥物成品檢驗鑑定書各1 份、扣案毒品照片2 張（見警五
    卷第8 至10頁、第18頁、偵九卷第18頁）。
  (七)上開犯罪事實(六)部分：尿液採證檢驗對照表、台灣檢驗科技
    股份有限公司96年5 月16日KＺ000000000000濫用藥物尿液檢
    驗報告各1 份（見警六卷第18頁、偵十一卷第6 頁）、扣押
    筆錄、扣押物品目錄表、高雄市立凱旋醫院96年5 月15日濫
    用藥物成品檢驗鑑定書各1 份、扣案毒品照片2 張（見警六
    卷第10、11、13、19頁、偵十一卷第15頁）。
  (八)刑案資料查註紀錄表、全國施用毒品案件紀錄表、臺灣高雄
    地方法院院內索引卡紀錄表報表、臺灣高等法院被告前案紀
    錄表各1 份。
三、按海洛因係毒品危害防制條例第2 條第2 項第1 款所稱之第
    一級毒品，甲基安非他命係同條項第2 款所稱之第二級毒品
    ，均不得非法持有、施用。核被告所為，係犯毒品危害防制
    條例第10條第1 項之施用第一級毒品罪及同條第2 項之施用
    第二級毒品罪。其持有第一級、第二級毒品後進而施用，其
    持有之低度行為，均應為施用之高度行為所吸收，不另論罪
    。又公訴意旨雖認施用毒品具有成癮性，因此必然是反覆為
    之，被告先後6 次施用第一級毒品及先後3 次施用第二級毒
    品犯行，各應屬包括一罪之集合犯等語。惟查，本件被告先
    後6 次施用第一級毒品犯行，相鄰2 次施用第一級毒品犯行
    期間，均曾為警查獲而已有公權力介入中斷犯意，其中5 次
    並均扣得第一級毒品海洛因（另1 次亦扣得注射針筒等物）
    ，顯見被告於為警查獲後，又另行起意再行購買毒品海洛因
    以施用，被告主觀上已非出於毒品成癮性之一次決意，自無
    集合犯適用。另被告先後3 次施用甲基安非他命之時間，分
    別係3 月5 日、3 月19日、4 月7 日每次相隔已近半月，相
    鄰2 次施用第二級毒品犯行期間亦均曾為警查獲而已有公權
    力介入中斷犯意（且其另於96年3 月28日、4 月1 日、5 月
    3 日為警查獲而採尿送驗時，更均未施用第二級毒品，而呈
    甲基安非他命陰性反應），則被告上開先後3 次施用第二級
    毒品犯行，自難認係出於毒品成癮性之一次決意，且依一般
    社會通念，客觀上亦難認其係在「密切接近」之一定時間反
    覆為之，自無集合犯之適用。是被告先後6 次施用第一級毒
    品及先後3 次施用第二級毒品，均係各別起意施用，其間各
    均無集合犯之包括一罪關係，而所犯施用第一、二級毒品罪
    ，犯意各別，行為互殊，是均應依數罪併罰論處（共9 罪）
    。爰審酌被告前有竊盜、違反毒品危害防制條例等前科（不
    構成累犯），有臺灣高等法院被告前案紀錄表1 份附卷可稽
    ，素行非佳，其因施用毒品案件，曾經觀察勒戒及強制戒治
    ，仍未戒絕毒品，再犯本件施用毒品犯行，有失政府制定毒
    品危害防制條例之立法美意，本不宜寬貸，惟念其施用毒品
    乃自戕一己之身體健康，所為尚未害及他人，犯後坦承犯行
    ，態度尚佳及其犯罪之動機、目的、手段、智識程度、生活
    狀況等一切情狀，就被告先後6 次施用第一級毒品犯行及先
    後3 次施用第二級毒品犯行，依序分別量處如主文所示之刑
    ，並定其應執行之刑，以資懲戒。又查被告除於96年5 月3
    日該次施用第一級毒品犯行外，其餘8 次犯行，均係在96年
    4 月24日以前，核符中華民國96年罪犯減刑條例第2 條第1
    項第3 款規定，上開8 次犯行均應減其宣告刑二分之一如主
    文所示。扣案如附表編號1 、2 、4 至6 所示第一級毒品海
    洛因，爰依毒品危害防制條例第18條第1 項前段規定，不問
    屬於犯人與否，予以宣告沒收銷燬之。另如附表編號3 所示
    扣案物，為被告所有供施用第一級毒品所用之物，業據被告
    於本院審理時供承在卷（見本院卷第32頁），爰依刑法第38
    條第1 項第2 款規定，予以宣告沒收。至96年3 月28日該次
    扣案之安非他命吸食器2 個，因被告於96年3 月28日該次並
    無施用第二級毒品甲基安非他命犯行，故不於本案為沒收或
    沒收銷燬之諭知，又被告已於偵訊中表示上開扣案吸食器不
    要了（見偵七卷第10頁），併予敘明。
四、至移送併辦意旨（96年度毒偵字第4793號）另以：被告基於
    施用第一級毒品海洛因之犯意，於96年3 月25日12時許，在
    高雄縣燕巢鄉尖山村和尚巷170 號住處房間內，以將海洛因
    摻水注入注射針筒後施打於手臂之方式，施用海洛因1 次。
    嗣於同日15時許，在高雄縣岡山鎮○○路前州橋，因形跡可
    疑為警攔檢盤查，經其主動自右手手掌取出而扣得海洛因4
    包（每包含袋重0.4 公克，總重1.6 公克）而當場查獲。被
    告上開施用第一級毒品犯行，與本案有「集合犯」包括一罪
    關係，而移請本院併案審理等語。然查，被告於本案先後施
    用毒品犯行，應予數罪併罰，並不構成「集合犯」，已詳如
    前述，是其於96年3 月19日為警查獲而已有公權力介入中斷
    犯意後，復於上開時間，又另行起意再行施用第一級毒品海
    洛因，亦應予數罪併罰，而非起訴效力所及，本院自不得併
    予審理，併案部分自應退由檢察官另行依法處理，併予敘明
    。
據上論斷，應依刑事訴訟法第273 條之1 第1 項、第284 條之1
、第299 條第1 項前段、第310 條之2 、第454 條第1 項，毒品
危害防制條例第10條第1 項、第2 項、第18條第1 項前段，中華
民國96年罪犯減刑條例第2 條第1 項第3 款、第7 條、第9 條，
刑法第11條、第38條第1 項第2 款、第51條第5 款，判決如主文
。
本案經檢察官乙○○到庭執行職務。
中　　華　　民　　國　　96　　年　　8 　　月　　2 　　日
                  鳳山刑事第一庭  法　官  林永村
以上正本證明與原本無異。
如不服本判決，應於判決送達後10日內，向本院提出上訴狀。
中　　華　　民　　國　　96　　年　　8 　　月　　2 　　日
                                  書記官　李祥銘
附表：
┌───┬────────────────┬─────┐
│編  號│扣  案  物  名  稱  及  數  量  │備      註│
├───┼────────────────┼─────┤
│  1   │第一級毒品海洛因3 小包（分別為檢│          │
│      │驗前淨重0.112 公克、檢驗後淨重0.│          │
│      │078 公克；檢驗前淨重0.102 公克、│          │
│      │檢驗後淨重0.069 公克；檢驗前淨重│          │
│      │0.045 公克、檢驗後淨重0.018 公克│          │
│      │ ）。                           │          │
├───┼────────────────┼─────┤
│  2   │第一級毒品海洛因2 小包（分別為檢│          │
│      │驗前淨重0.060 公克、檢驗後淨重0.│          │
│      │031 公克；檢驗前淨重0.123公克、 │          │
│      │檢驗後淨重0.094 公克）。        │          │
├───┼────────────────┼─────┤
│  3   │注射針筒4 支、夾鏈袋4 個、塑膠鏟│被告所有供│
│      │子1 支。                        │施用第一級│
│      │                                │毒品所用。│
├───┼────────────────┼─────┤
│  4   │第一級毒品海洛因1 小包（檢驗前淨│          │
│      │重0.044 公克、檢驗後淨重0.012 公│          │
│      │克）。                          │          │
├───┼────────────────┼─────┤
│  5   │第一級毒品海洛因1 小包（檢驗前淨│          │
│      │重0.119 公克、檢驗後淨重0.089 公│          │
│      │克）。                          │          │
├───┼────────────────┼─────┤
│  6   │第一級毒品海洛因1 小包（檢驗前淨│          │
│      │重0.067 公克、檢驗後淨重0.030 公│          │
│      │克）。                          │          │
└───┴────────────────┴─────┘
附錄本判決論罪科刑法條：
毒品危害防制條例第10條：
施用第一級毒品者，處6月以上5年以下有期徒刑。
施用第二級毒品者，處3年以下有期徒刑。
